臺灣基隆地方法院交通事件裁定　　　　　　　　　　九十三年度交聲字第一八三號
　　移送機關即　交通部公路總局台北區監理所基隆監理站
　　原處分機關
　　異議人　即
　　受處分人　　甲○○
　　代　理　人　柯金龍
右列異議人即受處分人因違反道路交通管理處罰條例案件，對於交通部公路總局台北
區監理所基隆監理站中華民國九十三年八月五日所為之處分（原處分案號：基監裁四
二—ＩＡ0000000號），聲明異議，本院裁定如左：
    主  文
異議駁回。
    理  由
一、按汽車駕駛人停車時，有在道路收費停車處所停車，不依規定繳費者，處新臺幣
    （下同）六百元以上一千二百元以下罰鍰，道路交通管理處罰條例第五十六條第
    一項第十一款定有明文。
二、異議人即受處分人張秀玉所有之Ｇ四—五四二八號小客車，於民國九十三年三月
    二日九時十五分，停放在臺北市中山足球場設有收費停車處所停車，嗣未依規定
    繳納停車費用，經臺北市停車管理處於九十三年三月二十六日以異議人所有之汽
    車有前揭在道路收費停車處所停車不依規定繳費之違規事實，掣發北市交停自第
    一Ａ0000000號舉發違反道路交通管理事件通知單逕行舉發，嗣異議人於
    舉發通知單上所載應到案日期前向原處分機關為申訴，經原處分機關請舉發單位
    即臺北市停車管理處調查，仍認受處分人違規事實明確，乃以異議人違反前述道
    路交通管理處罰條例第五十六條第一項第十一款規定之行為，依違反道路交通管
    理事件統一裁罰基準表，於九十三年八月五日裁處異議人罰鍰一千二百元。
三、本件異議人聲明異議意旨坦承有於右揭時、地停車卻未依期限規定繳費之事實，
    惟辯稱：異議人並未收到繳費通知單，故無法知悉應繳交停車費。經查：
（一）按地方主管機關為因應停車之需要，得視道路交通狀況設置路邊停車場，並得
      向使用者收取停車費；又地方主管機關應於路邊停車場開放使用前，將設置地
      點、停車種類、收費方式、費率及其他事項公告週知，停車場法第十二條第一
      項、第十三條分別定有明文；而公有停車場與使用者間之關係，係行政機關就
      公法上具體事件所為之決定或其他公權力措施，而對「可確定之多數相對人」
      或「物」為客體直接發生法律效果之單方行政行為，亦即行政程序法上所稱之
      一般處分。參諸行政程序法第一百條第二項之規定：「一般處分之送達，得以
      公告或刊登政府公報或新聞紙代替之。」是公有收費停車場所公告之停車繳費
      費率、收取方式及使用者之洽詢義務等一般處分之內容，應於公告時即生與送
      達同一之效力；因之，本件異議人確曾於右述時地之收費停車場停車逾限未繳
      費而經警舉發，有舉發違反道路交通管理事件通知單影本一份在卷可稽，並經
      異議人之代理人自承無訛，則受處分人其所有之右開車輛於前開時、地停車逾
      期未繳費之事實堪以認定。
（二）按停車法第一條明定：為加強停車之規劃、設置、經營、管理及獎助，以增進
      交通流暢，改善交通秩序，特製定本法。本法未規定者，適用其他法律之規定
      。該法於八十年七月十日經總統明令公布，乃針對有關停車問題所作之有法律
      位階之特別規範，就有關停車之設置、管理事項，應屬於五十七年二月五日經
      總統公布，同年五月一日施行之道路交通管理處罰條例之特別規定，合先敘明
      。又本件停車處所之地方主管機關臺北市停車管理處，依停車場法第十二條、
      第十三條、第十四條、第三十一條及行政程序法第一百條之規定，經地方議會
      審議通過，在路邊停車場之收費路段設有收費時間、費率、收費方式、未見補
      繳單須查詢及查詢電話，和未依法繳費，依道路交通管理處罰條例處罰等之告
      示牌，並在政府公報登載，以完成公告之法定程序。而停車後未見補繳費通知
      單者，應於十五日內主動查詢繳費，未繳費者，依道路交通處罰條例舉發，此
      為一般在台北市路邊停車之人週知之事，受處分人為領有駕駛執照之人，對此
      規定當應知之甚詳。而台北市停車管理處對路邊停車，除設有計時投幣器外，
      另僱有專人定時開立繳費通知單，方便停車人繳費，且規定於十五日內均可繳
      納之，對未接獲繳費單之人，亦定有查詢之方法，逾該十五日之期間仍未繳費
      者，始對之開單舉發，此與一般交通違規之舉發情形並不相同。另道路交通管
      理處罰條例第七之二條第一項之得逕行舉發，乃針對不宜或不能攔截製單舉發
      之情形所作之特別規定，並非只要不符該條項之情形即不得對之逕行舉發。況
      如有關交通事項另有其它之規範，且屬應優先適用者，亦仍得適用其它之規範
      ，自不待言。
（三）本件有關停車管理、補繳費及查詢程序既均有特別之規範，則使用停車設施之
      人自當遵守。受處分人於明知應繳費但未收到繳費通知單之情形下，原應依規
      定查詢，並於十五日內補繳之，若未加處理，逾十五日後，主管機關始以其不
      依規定繳費製單舉發，程序上有已訂定一定之期間讓行為人為一定之作為，迨
      期限過後始認其違規而舉發之，此與所謂之逕行舉發應有所不同，要難謂與道
      路交通管理處罰條例第七之二條第一項逕行舉發之法條規定不合即不予處罰。
      況參諸汽車駕駛人停車後未依規定繳費之違規行為，與道路交通管理處罰條例
      第七條之二第一項第三款之違規停車所指停車未依規定者相較，此應依規定繳
      費之義務係伴隨於停車行為之同時發生，僅係對行為人應繳費之時間予以一定
      之作為期間，若屆期行為人未作為，其前停車行為即因而違規，亦非不得認屬
      該款所指違規停車之情形，且此更屬當場不能舉發之事項，是主管機關依停車
      場法規定公告之舉發程序內容，亦與道路交通管理處罰條例關於舉發程序之規
      範意旨無違，亦可見此舉發程序於法並無違誤。基此，受處分人以上揭情詞置
      辯，實無足採。
四、綜上所述，受處分人所有前開車號自用小客車停車時，確有在道路收費停車處所
    停車，不依規定繳費之違規行為，從而原處分機關乃依前揭道路交通管理處罰條
    例第五十六條第一項第十一款及違反道路交通管理事件統一裁罰標準表之規定裁
    處受處分人罰鍰一千二百元，核無違誤，本件聲明異議為無理由，應予駁回。
據上論斷，應依道路交通案件處理辦法第十九條，裁定如主文。
中　　　華　　　民　　　國　　九十三　　年　　 十二 　　月　　二十二　　日
                                      臺灣基隆地方法院交通法庭
                                          法　官  汪梅芬
右正本證明與原本無異。
對於本件裁定如有不服，應於收受送達後五日內，向本院提出抗告書狀，敘述抗告之
理由，抗告於臺灣高等法院。
                                          書記官  賴敏慧
中　　　華　　　民　　　國　　九十三　　年　　 十二 　　月　　二十四　　日
